【裁判字號】    89,訴,1645
【裁判日期】    891229
【裁判案由】    偽造文書等
【裁判全文】
臺灣臺北地方法院刑事判決                        八十九年度訴字第一六四五號
    公  訴  人  臺灣臺北地方法院檢察署檢察官
    被      告  蔡璧君
右列被告因偽造文書等案件，經檢察官提起公訴（八十九年度偵字第二０五０三號）
，本院判決如左：
    主      文
蔡璧君連續行使偽造私文書，足以生損害於他人，處有期徒刑捌月，緩刑貳年。
偽造甲○○名義簽帳單第一聯計貳張及第二聯、第三聯簽帳單計肆張上偽造「甲○○
」之署名均沒收。
    事      實
一、蔡璧君（起訴書誤載為乙○○）意圖為自己不法之所有，於民國八十九年九月二
    十一日下午五、六時許，在址設臺北市○○○路○段九十二巷六號吉瑞凡國際股
    份有限公司之辦公室內，竊取其同事甲○○所有美商花旗銀行股份有限公司（下
    稱花旗銀行）信用卡（卡號：0000－0000－0000－0000）一張
    ，得手後，並即基於意圖為自己不法所有及偽造文書之概括犯意，於同日晚上七
    時四十五許至八時許間，在花旗銀行尚未接獲持卡人甲○○掛失信用卡前，即持
    其所竊得之上開信用卡，先至設於臺北市○○○路七二一號四樓十五室之果凍衣
    著小舖購買服飾，連續二次偽造「甲○○」署名於一式三聯之簽帳單上，簽帳金
    額分為新臺幣（下同）一萬九千九百四十五元及五千元，均予以行使交付該果凍
    衣著小舖之店員，使該店店員在核對簽帳單上之簽名與信用卡上之簽名相符後，
    誤認其為合法之持卡人，而陷於錯誤交付其所購買之物品，足生損害於甲○○本
    人及花旗銀行、果凍衣著小舖就上開簽帳單上署名之真正、交付所持有之商品及
    消費款項之支付等簽帳消費付款事宜。其於同日晚上八時四十分許再至臺北市○
    ○○路七二一號一樓之十五之ＴＯＫＹＯ  ＫＩＣＯ服飾店購買衣物時，復交付
    上開竊得之信用卡欲行簽帳消費，然因心虛而未予簽帳，即先行離去，致未能詐
    得所選購之衣物。嗣因甲○○於同日晚上發現所有之信用卡遭竊，經報警核對Ｔ
    －ＯＫＹＯ  ＫＩＣＯ服飾店當日之營業錄影帶後，始查知上情。
二、案經臺北市政府警察局中山分局報請臺灣臺北地方法院檢察署檢察官偵查起訴。
    理      由
一、右揭事實，業據被告蔡璧君於本院審理時坦承不諱，核與被害人甲○○於警訊中
    指訴失竊信用卡遭冒刷使用之情節相符，並有偽造之第二聯（商店自存）簽帳單
    與和解書等影本各一紙附卷可稽及錄影帶一捲扣案可佐，足認被告之自白與事實
    相符，本件事證明確，其犯行堪以認定，應予依法論科。
二、查被告於竊得被害人甲○○之信用卡後，進而二次行使偽造甲○○署名簽帳單詐
    購服飾等物既遂及交付信用卡詐購衣物未遂之行為，核係犯刑法第三百二十條第
    一項之竊盜罪、第二百十六條、第二百十條之行使偽造私文書罪及第三百三十九
    條第一項之詐欺取財既遂罪、同條第三項、第一項之詐欺取財未遂罪。被告先後
    二次在簽帳單上偽造甲○○署名之行為，係偽造簽帳單之部分行為，不另論以刑
    法第二百十七條第一項之偽造署押罪。其先後二次偽造甲○○名義之簽帳單進而
    行使，偽造之低度行為應為行使之高度行為吸收，不再論以偽造私文書罪。又被
    告於果凍衣著小舖盜刷五千元購買服飾部分雖未據公訴人起訴，然本院認有裁判
    上一罪關係，基於審判不可分原則，自得一併予以審究。被告所犯二次行使偽造
    私文書罪及二次詐欺取財既遂、一次詐欺取財未遂罪之犯行，時間緊接，方法相
    同，所犯各係構成要件相同之罪名，均為連續犯，應依刑法第五十六條規定，分
    別論以連續行使偽造私文書罪及連續詐欺取財既遂罪，並均加重其刑。其所犯竊
    盜、連續行使偽造私文書及連續詐欺取財既遂三罪間，有方法目的之牽連關係，
    應依刑法第五十五條規定，從較重之連續行使偽造私文書罪處斷。本院審酌被告
    前未曾觸犯過刑事法律、犯罪之動機、目的、方法、以竊得之信用卡冒刷購物後
    ，已清償所冒刷商品之價款，此有和解書影本一紙在卷可按及其犯罪後坦承犯行
    之態度等一切情狀，認公訴人請求量處有期徒刑一年，尚嫌過重，爰量處如主文
    所示之刑，以資懲儆。查被告前未曾受有期徒刑以上刑之宣告，此有臺灣高等法
    院檢察署刑案紀錄簡覆表一件在卷可憑，其因一時貪欲，短於思慮，致觸犯本案
    犯行，現其仍在就學中（業經本院核閱其學生證後發還，並將其學生證影本附卷
    ），經此教訓後，應知警惕，當無再犯之虞，本院因認前開對其所宣告之刑，以
    暫不執行為適當，爰併予宣告緩刑二年，以勵自新。偽造之甲○○名義一式三聯
    簽帳單二份計六張，除第一聯由持卡人即被告保管屬其所有外，其餘第二、三聯
    分由特約商店及發卡銀行保管，且均已提出行使而非屬被告所有；而該由持卡人
    保管之第一聯簽帳單計二張，既為被告所有供犯罪所用之物，與其餘第二、三聯
    計四張簽帳單上偽造甲○○之署名，雖均未扣案，然不能證明業已滅失，爰分依
    刑法第三十八條第一項第二款、第二百十九條規定，併予宣告沒收。第一聯簽帳
    單上之偽造署名，則已連同簽帳單併予沒收，不另為沒收之諭知，附此敘明。
據上論斷，應依刑事訴訟法第二百九十九條第一項前段，刑法第五十六條、第二百十
六條、第二百十條、第三百三十九條第一項、第三百二十條第一項、第五十五條、第
七十四條第一款、第二百十九條、第三十八條第一項第二款，罰金罰鍰提高標準條例
第一條前段判決如主文。
本案經檢察官陳進德到庭執行職務
中      華      民      國    八十九    年      十二    月    二十九    日
                                    臺灣臺北地方法院刑事第五庭
                                        法  官  朱夢蘋
右正本證明與原本無異。
如不服本判決，應於判決送達後十日內向本院提出上訴狀
                                        書記官  周小玲
中      華      民      國      九十    年       一     月        四    日
附錄：
刑法第二百十六條、第二百十條、第三百三十九條、第三百二十條。
刑法第二百十六條
行使第二百十條至第二百十五條之文書者，依偽造、變造文書或登載不實事項或使登
載不實事項之規定處斷。
刑法第二百十條
偽造、變造私文書，足以生損害於公眾或他人者，處五年以下有期徒刑。
刑法第三百三十九條
一意圖為自己或第三人不法之所有，以詐術使人將本人或第三人之物交付者，處五年
  以下有期徒刑、拘役或科或併科一千元以下罰金。
二以前項方法得財產上不法之利益或使第三人得之者亦同。
三前二項之未遂犯罰之。
刑法第三百二十條
一意圖為自己或第三人不法之所有，而竊取他人之動產者，為竊盜罪，處五年以下有
  期徒刑、拘役或五百元以下罰金。
二意圖為自己或第三人不法之利益，而竊佔他人之不動產者，依前項之規定處斷。
三前二項之未遂犯罰之。


司法院資訊處製作；財團法人民間司法改革基金會備份。
